# 请教陈版主：债务豁免可以转增资本么，适用什么准则呢？做什么样的会计处理呢？

提问人：一路小跑跑 时间：2010-07-20 23:28:12
陈老师，您好！ 请教您：
新准则下，债务重组只适用于债务人财务困难的情况。那么，如果债务人并没有困难，但是受到外汇管制，无法支付关联方垫付的资金，在这种情况下，能不能双方协议将债务转为资本呢？会遇到什么样的验资困难么？
比如，是否可以视为关联方的捐赠，捐赠现在又适用什么准则呢？
如果，不能一步转增资本，是否可以通过先进入资本公积，再资本公积转增资本呢？
是不是上市公司，会在会计处理上有不同的要求么？
谢谢陈版主！

回答人：chenyiwei
如果由于外汇管制的原因，导致债务人无法对外付汇的，则说明外汇管理机关不承认该笔负债，从外汇管理角度，当然也就不能转增资本，无法获取外汇管理部门签发的核准件，将导致在实务上该方案不具有可操作性。这是首先需要解决的问题。